臺灣高等法院花蓮分院民事裁定  
111年度聲字第2號
聲  請  人  張天祥  
            張天佑  
相  對  人  張林雄  
上列聲請人因與相對人間請求返還土地權狀事件，對於中華民國
110年12月23日臺灣花蓮地方法院110年度原訴字第11號第一審判
決提起上訴，並聲請訴訟救助，本院裁定如下：
    主  文
聲請駁回。
    理  由
一、按當事人無資力支出訴訟費用者，依民事訴訟法第107條規
    定，法院固應依聲請准予訴訟救助，惟共同訴訟人因連帶或
    不可分之債敗訴者，應連帶負擔訴訟費用，同法第85條第 2
    項定有明文。故共同訴訟人因上揭情形聲請訴訟救助，必全
    體當事人均無資力，始足當之（最高法院110年度台抗字第6
    99號、第287號裁判參照）。又當事人因無資力支出訴訟費
    用而聲請訴訟救助者，關於無資力支出訴訟費用之事由，應
    提出可使法院信其主張為真實並能即時調查之證據，以釋明
    之，此觀同法第109條第2項、第284條規定自明。是法院調
    查聲請人是否無資力支出訴訟費用，專就聲請人提出之證據
    為之，如聲請人並未提出證據，或依其提出之證據，未能信
    其無資力支出訴訟費用之主張為真實，即應將其聲請駁回，
    並無依職權調查之必要（最高法院111年度台抗字第91號、1
    10年度台抗字第1138號、109年度台聲字第133號裁判參照）
    。
二、聲請意旨略以：本件上訴人張天佑、張天祥提起本件上訴，
    向法律扶助基金會聲請扶助獲准，爰依法律扶助法第63條規
    定聲請准予訴訟救助等語。
三、經查，本件聲請訴訟救助，固據提出聲請人張天佑、張天祥
    之審查表為憑，惟除此之外，並無任何其他上訴人具無資力
     情形之釋明。而本件聲請人與𡩋秋桂、張秋英、張秋妹、
    張思婷係主張相對人應將花蓮縣○○鄉○○段○○○○○段○000○000○
    000○000○000○000地號土地所有權狀返還聲請人及𡩋秋桂、
    張秋英、張秋妹、張思婷；將同段OOO、OOO地號土地所有權
    狀返還予聲請人及張思婷，核均屬不可分之共同訴訟，依首
    揭說明，必全體上訴人均無資力，始符合訴訟救助要件。聲
    請人以前揭情詞，主張其無資力繳納裁判費用，固提出法律
    扶助基金會審查表二紙為憑，惟就其他共同訴訟之當事人亦
    無資力等情，則未據提出任何能即時調查之證據，是本件聲
    請訴訟救助，自不應准許，應予駁回。
四、據上論結，本件聲請為無理由，爰裁定如主文。
中　　華　　民　　國　　111 　年　　5　　月　　 12  　日
                  民事庭審判長法  官  張宏節  
　　　　　　　　　　　　　　  法  官  林碧玲
　　　　　　　　  　　　　　　法  官  林恒祺
正本係照原本作成。
如不服本裁定，應於收受送達後10日內向本院提出抗告狀，並應
繳納抗告費新臺幣１千元。
中　　華　　民　　國　　111 　年　　5 　　月　　 12 　日
  　　　　　　　　　　　  　　書記官  蔣若芸